臺灣臺南地方法院刑事判決
111年度交易字第530號
公  訴  人  臺灣臺南地方檢察署檢察官
被      告  王守忠


上列被告因公共危險案件，經檢察官提起公訴（111年度偵字第6
733號），被告於本院準備程序進行中，就被訴事實為有罪之陳
述，經本院裁定以簡式審判程序審理，判決如下：
    主  文
王守忠駕駛動力交通工具而吐氣所含酒精濃度達每公升零點二五
毫克以上，處有期徒刑陸月，併科罰金新臺幣貳拾萬元，有期徒
刑如易科罰金，罰金如易服勞役，均以新臺幣壹仟元折算壹日。
    犯罪事實及理由
一、本案犯罪事實及證據，均引用檢察官起訴書之記載（如附件
    ），並補述：「被告王守忠於本院準備程序及審理時之自白
    」。
二、論罪科刑：
  ㈠核被告王守忠所為，係犯刑法第185條之3第1項第1款之駕駛
    動力交通工具而吐氣所含酒精濃度達每公升0.25毫克以上之
    罪。
  ㈡被告雖有起訴書犯罪事實所記載之公共危險案判處罪刑及執
    行情形，惟檢察官就被告構成累犯之事實及應加重其刑事項
    ，並未具體指出證明之方法，參照最高法院刑事大法庭110
    年度台上大字第5660號裁定意旨，自不得依刑法第47條第1
    項累犯規定加重其刑，僅將被告之前科紀錄列入刑法第57條
    第5款「犯罪行為人之品行」之量刑審酌事由。
  ㈢爰以行為人之責任為基礎，審酌被告於本案犯行前，曾有4次
    犯酒後駕車公共危險罪遭警查獲之紀錄，其中3次業經法院
    判刑確定，並經易科罰金執行完畢，有臺灣高等法院被告前
    案紀錄表1份在卷足參。被告先前既已有數次酒後駕車公共
    危險之前案紀錄，應知悉酒後不能駕駛動力交通工具及酒後
    駕車之危險性，竟不知悔改，於飲酒後吐氣所含酒精濃度達
    每公升0.41毫克之情況下，仍駕駛普通重型機車於公眾往來
    之道路上，顯示被告除漠視自身安危，更置他人之交通安全
    於不顧，其行為應受有相當程度之處罰；惟念其犯後坦承犯
    行，尚有悔意，未肇事造成他人受傷；兼衡被告自陳教育程
    度為高職畢業，離婚，小孩已成年，從事鑄造，需扶養母親
    ，家庭經濟狀況勉持（本院卷第34頁）等一切情狀，量處如
    主文所示之刑，並諭知有期徒刑如易科罰金，罰金如易服勞
    役之折算標準，以資警惕。
據上論斷，應依刑事訴訟法第273條之1第1項、第299條第1項前
段、第310條之2、第454條第2項，判決如主文。
本案經檢察官粟威穆提起公訴，檢察官紀芊宇到庭執行職務。
中　　華　　民　　國　　111 　年　　6 　　月　　21　　日
　　　　　　　　　刑事第十一庭  法　官　張郁昇
以上正本證明與原本無異。
如不服本判決應於收受本判決後20日內向本院提出上訴書狀，並
應敘述具體理由。其未敘述上訴理由者，應於上訴期間屆滿後20
日內向本院補提理由書狀（均須按他造當事人之人數附繕本）「
切勿逕送上級法院」。 
　　　　　　　　　　　　　　　  書記官　陳冠盈
中　　華　　民　　國　　111 　年　　6 　　月　　21　　日
附錄本案論罪科刑法條：
中華民國刑法第185條之3
駕駛動力交通工具而有下列情形之一者，處3年以下有期徒刑，
得併科30萬元以下罰金：
一、吐氣所含酒精濃度達每公升零點二五毫克或血液中酒精濃度
    達百分之零點零五以上。
二、有前款以外之其他情事足認服用酒類或其他相類之物，致不
    能安全駕駛。
三、服用毒品、麻醉藥品或其他相類之物，致不能安全駕駛。
因而致人於死者，處3年以上10年以下有期徒刑，得併科2百萬元
以下罰金；致重傷者，處1年以上7年以下有期徒刑，得併科1百
萬元以下罰金。
曾犯本條或陸海空軍刑法第54條之罪，經有罪判決確定或經緩起
訴處分確定，於十年內再犯第1項之罪因而致人於死者，處無期
徒刑或5年以上有期徒刑，得併科3百萬元以下罰金；致重傷者，
處3年以上10年以下有期徒刑，得併科2百萬元以下罰金。
【附件：（附件內容除列出者，餘均省略）】
臺灣臺南地方檢察署檢察官起訴書
                                     111年度偵字第6733號
　　被　　　告　王守忠　男　51歲（民國00年0月00日生）
　　　　　　　　　　　　住○○市○○區○○000○0號
　　　　　　　　　　　　國民身分證統一編號：Z000000000號
上列被告因公共危險案件，業經偵查終結，認應提起公訴，茲將
犯罪事實及證據並所犯法條分敘如下：
　　　　犯罪事實
一、王守忠前因公共危險案件，經法院各判處有期徒刑確定後，
    再經法院裁定應執行有期徒刑11月確定，甫於民國110年8月
    31日易科罰金執行完畢。
二、詎王守忠猶不知悛悔，於111年3月8日14時30分許，在臺南市
    安定區安加里某工廠內飲用啤酒2罐後，明知吐氣所含酒精
    濃度達每公升0.25毫克以上者，不得駕駛動力交通工具，猶
    基於酒後駕駛動力交通工具之犯意，於同日15時45分許，無
    照騎乘車牌號碼000-0000號、屬於動力交通工具之普通重型
    機車上路。嗣行經同市區○○000000號前時，因行車違規為警
    攔檢，經警發覺其滿身酒味，乃於同日15時56分許，對之施
    以吐氣酒精濃度測試，測得其吐氣酒精濃度值達每公升0.41
    毫克，始悉上情。
三、案經臺南市政府警察局善化分局報告偵辦。
　　　　證據並所犯法條
一、證據清單暨待證事實
編號 證據名稱 待證事實 1 被告王守忠於警詢及偵查中之供述 坦承全部犯罪事實不諱。 2 呼氣酒精濃度測定紀錄表、呼氣酒精測試器檢定合格證書、證號查詢機車駕駛人表、舉發違反道路交通管理事件通知單影本各1紙 全部犯罪事實。 
二、論罪說明：
  ㈠核被告王守忠所為，係犯刑法第185條之3第1項第1款之吐氣
    所含酒精濃度達每公升0.25毫克以上而駕駛動力交通工具罪
    嫌。
  ㈡又被告前受有期徒刑執行完畢後，5年以內故意再犯本件有期
    徒刑以上之罪，有本署刑案資料查註紀錄表1紙在卷可稽，
    為累犯，請依刑法第47條第1項規定加重其刑。
三、依刑事訴訟法第251條第1項提起公訴。
　　此　致
臺灣臺南地方法院
中　　華　　民　　國　 111　　年　　3 　　月　　28　　日
　　                          檢察官  粟  威  穆
本件證明與原本無異
中　　華　　民　　國　 111　　年　　4 　　月　　8 　　日
　　                          書記官  楊  娟  娟